【裁判字號】    89,易,1833
【裁判日期】    891020
【裁判案由】    違反商標法
【裁判全文】
臺灣臺南地方法院刑事判決                        八十九年度易字第一八三三號
    公  訴  人  臺灣台南地方法院檢察署檢察官
    被      告  庚○○○
    選任辯護人  蘇明道律師
右列被告因違反商標法案件，經檢察官提起公訴（八十九年度偵字第五八六三號），
本院判決如左：
    主  文
庚○○○無罪。
    理  由
一、公訴意旨略以：被告庚○○○係台南縣麻豆鎮現金商行之經理，其明知真實姓名
    不詳之「甲○○」所販賣之「一匙靈亮彩」超濃縮洗衣粉係仿冒商標之商品，竟
    意圖營利並基於概括之犯意，於民國八十九年一、二月間，連續二次在現金商行
    ，以每盒新台幣（下同）六十六元二角五分之價格向「甲○○」販入上揭商品六
    十餘箱，再連續以每盒六十八元七角五分（每箱八盒，共計每箱五百五十元）之
    價格售予不知情之台南縣麻豆鎮農會物流中心主辦丁○○，丁○○再販予台南縣
    善化鎮農會超市。嗣於八十九年三月三十日十六時二十分許，在台南縣善化鎮○○路二四二號地下室一樓為警查獲，並扣得仿冒商標商品十七盒，而查知上情。
    因認被告庚○○○涉有商標法第六十三條之罪嫌云云。
二、按犯罪事實，應依證據認定之，無證據不得推定其犯罪事實，又不能證明被告犯
    罪者，應諭知無罪之判決，刑事訴訟法第一百五十四條、第三百零一條第一項分
    別定有明文。又按意圖欺騙他人，於同一商品或類似商品，使用相同或近似於他
    人註冊商標之圖樣者，或於有關同一商品或類似商品之廣告、標帖、說明書、價
    目表或其他文書，附加相同或近似於他人註冊商標圖樣而陳列或散布者，處三年
    以下有期徒刑、拘役或科或併科新臺幣二十萬元以下罰金；明知為前條商品而販
    賣、意圖販賣而陳列、輸出或輸入者，處一年以下有期徒刑、拘役或科或併科新
    臺幣五萬元以下罰金，商標法第六十二條、第六十三條分別定有明文。本件公訴
    人認被告涉有右揭犯行，係以告訴代理人楊祺雄律師之指訴、證人丁○○、乙○○之證述，及商標註冊證影本數紙、扣案仿冒商品等為佐證，並認被告始終無法
    提出其所販賣商品之來源證明為其主要論據，固非無憑，然訊據被告庚○○○堅
    決否認右揭犯行，辯稱：伊並不知扣案商品是仿冒，是乙○○偕同二不詳姓名之
    男子到現金商行賣，老闆請乙○○直接跟伊談，錢是直接交給乙○○，價錢與量
    販店價格相差不多，是案發後乙○○告訴伊貨是「甲○○」賣的，伊始終未跟「
    甲○○」接觸云云。
三、經查：
（一）被告庚○○○所述向證人乙○○購買扣案洗衣粉之情，核與證人即現金商行負
      責人戊○○於本院訊問時所述情節相符（見本院八十九年十月六日審判筆錄）
      ，並經證人即當時在場之己○○、丙○○於本院訊問時證稱有看見被告拿錢給
      乙○○（見本院八十九年八月二十五日訊問筆錄），雖證人乙○○否認此事，
      然若果真係其販賣與被告，則其顯有受刑事訴追之可能，故其否認實為常情，
      而證人己○○、丙○○與被告及證人乙○○均無親誼關係，並無誣攀堪認被告
      所辯其貨品係向證人乙○○所買一節，並非子虛。
（二）扣案之仿冒品其包裝外觀與真品幾乎完全相同（見警卷所附照片），若非併排
      比較，實難辨真偽，被告光憑外觀無法查知其向乙○○所購者係仿品，亦符常
      情。
（三）被告所稱其以每盒六十六元二角五分（每箱八盒，共計五百三十元）購入，核
      與證人辛○○於本院證稱：扣案之洗衣粉平日每一箱以五百三十五元買進，被
      告稱向乙○○購買者每箱便宜五元（見本院八十九年九月十五日訊問筆錄）等
      情互核相符，又以每盒六十八元七角五分（每箱五百五十元）賣出，亦有開予
      麻豆農會之估價單、麻豆農會貨品進貨單各二紙附於警卷足稽，參以萬客隆商
      場於八十九年七月二十七日以每盒六十一元四角三分之價格賣出（見本院卷附
      被告八月一日庭呈之送貨單影本一紙），被告向乙○○購買之價格尚屬相當。
（四）再參酌被告係受僱現金商行擔任業務經理，現金商行之負責人戊○○與證人乙○○之兄張議文素有生意往來，業經證人戊○○於本院結證屬實（見本院八十
      九年十月六日審判筆錄），則證人乙○○亦非來路不明之人，被告不懷疑其所
      販賣之貨為仿冒，亦無悖於常情。
四、綜上所述，以被告所購買之對象、價格、貨品之外觀等一切情狀觀之，被告所辯
    其不知扣案物係仿冒品，堪可採信。依所調查之證據既無法證明被告明知所販賣
    之物品為使用相同或近似他人註冊商標之物，則其所為尚難以商標法第六十三條
    之罪相繩。不能證明被告犯罪，揆諸前揭規定及說明，爰依法為被告庚○○○無
    罪之諭知。
本案經檢察官簡光昌到庭執行職務。
中      華      民      國      八十九      年    十    月    二十      日
                                  臺灣臺南地方法院刑事第三庭
                                          法  官  高如宜
右正本證明與原本無異。
如不服本判決，應於判決送達後十日內向本院提出上訴狀( 應附繕本 )。
                                          書記官  劉岳文
中      華      民      國      八十九      年    十    月    二十      日


司法院資訊處製作；財團法人民間司法改革基金會備份。
